臺灣雲林地方法院刑事判決　　　　　　　 96年度訴字第357號
公　訴　人　臺灣雲林地方法院檢察署檢察官
被　　　告　乙○○
　　　　　　　　　　2號4樓
　　　　　　　　　　現於台灣雲林看守所羈押中
上列被告因違反毒品危害防制條例案件，經檢察官提起公訴（雲
林地檢96年度毒偵字第119 號、第152 號、第195 號），被告於
準備程序進行中就被訴事實為有罪之陳述，經本院聽取當事人意
見後，認宜由獨任法官進行簡式審判程序，裁定進行簡式審判程
序，判決如下：
    主  文
乙○○施用第一級毒品，累犯，處有期徒刑柒月；又施用第一級
毒品，累犯，處有期徒刑捌月，扣案之注射針筒貳支、塑膠鏟子
支、玻璃球吸食器壹個、海洛因殘渣袋個、長壽香煙空盒壹
個均沒收之；又施用第一級毒品，累犯，處有期徒刑玖月，扣案
之注射針筒肆支、注射用水陸瓶、止血帶貳條均沒收之；又施用
第二級毒品，累犯，處有期徒刑柒月。應執行有期徒刑貳年貳月
，扣案之注射針筒陸支、塑膠鏟子支、玻璃球吸食器壹個、海
洛因殘渣袋個、長壽香煙空盒壹個、注射用水陸瓶、止血帶貳
條均沒收之。
    事  實
一、乙○○前因施用毒品案件，經臺灣板橋地方法院裁定令入觀
    察勒戒處所施以觀察勒戒後，認有繼續施用毒品傾向，再裁
    定送強制戒治，嗣於民國90年12月28日期滿，由臺灣板橋地
    方法院檢察署檢察官於91年1 月29日，以91年度戒毒偵字第
    77 號 不起訴處分確定。又於93年間，因施用毒品案件，經
    同上法院以93年度訴字第2122號判決判處應執行有期徒刑10
    月確定，嗣於95年9 月16日執行完畢出監。詎其猶不知悔悛
    ，於5 年內分別基於施用第一級毒品海洛因及第二級毒品甲
    基安非他命之犯意，為下列犯行：
    (一)於96年1 月8 日19時許，在雲林縣麥寮鄉○○村○○路33
      2-2 號租屋處，以注射針筒注射之方式，施用第1 級毒品
      海洛因1 次。嗣為警於96年1 月12日21時15分許，在上址
      查獲，同日經採尿送驗，檢出毒品嗎啡陽性反應。
    (二)嗣另行起意，於96 年1月28日2 時許，在上址，以注射針
      筒注射之方式，施用第一級毒品海洛因1 次。為警於同日
      18時30分許，在上址查獲，扣得海洛因注射針筒2 支、塑
      膠鏟子3 支、玻璃球吸食器1 個、海洛因殘渣袋3 個、長
      壽香煙空盒1 個等物，同日經採尿送驗，檢出毒品嗎啡陽
      性反應。
    (三)又另行起意，於96年2 月3 日13時許，在上址，以注射針
      筒注射之方式，施用第一級毒品海洛因1 次。為警於同日
      22時40分許，在上址查獲，扣得海洛因注射針筒4 支、注
      射用水6 瓶、止血帶2 條等物，同日經採尿送驗，檢出毒
      品嗎啡陽性反應。
    (四)於96年1 月12日採尿回溯前96小時內之某時，在不詳處所
      ，以不詳方式，施用第二級毒品安非他命1 次。嗣為警於
      96 年1月12日21時15分許，在上址查獲，同日經採尿送驗
      ，檢出毒品甲基安非他命陽性反應。
二、案經雲林縣警察局臺西分局報告臺灣雲林地方法院檢察署檢
    察官偵查起訴。
    理  由
一、本件被告所犯為死刑、無期徒刑、最輕本刑為三年以上有期
    徒刑以外之罪，被告於準備程序中均就被訴事實為有罪之陳
    述，經法官告知簡式審判程序之旨，並聽取公訴人、被告之
    意見後，合議庭認為適宜，依刑事訴訟法第273 條之1 第1
    項規定，裁定進行簡式審判程序。又刑事訴訟法第159 條第
    1 項規定：被告以外之人於審判外之言詞或書面陳述，除法
    律有規定者外，不得作為證據。惟同條第2 項例外規定：法
    院以簡式審判程序，不適用之。故本件不適用傳聞排除法則
    有關限制證據能力之相關規定。並得依同法第310 條之2 之
    準用同法第454 條之規定製作略式判決書，僅需記載犯罪事
    實、證據名稱及應適用之法條，並得以簡略方式為之。
二、本件被告之上開犯罪事實，有下列證據可佐：
    (一)被告乙○○於警詢、偵訊其本院審理時之自白。
    (二)雲林縣警察局臺西分局查獲毒品嫌犯尿液送檢真實姓名
      對照表3紙。
    (三)詮昕科技股份有限公司96年1 月24日編號LN0000000 號、
      96年2 月7 日編號LN0000000 號、96年2 月16日編號
      LN0000000號濫用藥物尿液檢驗報告共3紙。
    (四)扣案之海洛因注射針筒共6 支、塑膠鏟子3 支、玻璃球吸
      食器1 個、海洛因殘渣袋3 個、長壽香煙空盒1 個、注射
      用水6 瓶、止血帶2 條。
    (五)臺灣高等法院被告前案紀錄表。證明：被告於觀察勒戒執
      行完畢後5 年內，再犯施用第一級、第二級毒品罪。
三、論罪科刑
    (一)核被告乙○○就犯罪事實欄一(一)、(二)、(三)所為，係犯毒品
      危害防制條例第10條第1 項施用第一級毒品罪。另就犯罪
      事實欄一(四)所為，係犯毒品危害防制條例第10條第2 項之
      施用第二級毒品罪。被告各次持有海洛因、甲基安非他命
      之低度行為，分別為其施用之高度行為所吸收，均不另論
      罪。
    (二)被告所犯上開4 罪，犯意各別，罪名互殊，應分論併罰之
      。
    (三)本院審酌被告僅國中畢業，智識淺薄，在建築工地擔任搭
      配鷹架工作，月入約九萬元，有正當工作，前經觀察、勒
      戒後，仍再犯本案，顯然依賴毒品甚深，及其犯罪動機、
      施用海洛因及甲基安非他命之次數，犯後坦承犯行、態度
      良好等一切情狀，分別量處如主文所示之刑，並定其應執
      行刑。
    (四)扣案之注射針筒6 支、塑膠鏟子3 支、玻璃球吸食器1 個
      、海洛因殘渣袋3 個、長壽香煙空盒1 個、注射用水6 瓶
      、止血帶2 條，為被告所有，供其施用海洛因所用之物，
      業據被告供述明確，併依刑法第38條第1 項第2 款、第3
      項沒收之。
據上論斷，應依刑事訴訟法第273 條之1 第1 項、第284 條之1
、第310 條之2 、第454 條、第299 條第1 項前段，毒品危害防
制條例第10條第1 項、第2 項，刑法第11條前段、刑法第47條第
1項 、第38條第1 項第2 款、第3 項、第51條第5 款，判決如主
文。
本案經檢察官甲○○到庭執行職務
中　　華　　民　　國　　96　　年　　7 　　月　　3　　日
                  刑事第一庭    法  官  楊昱辰
以上正本證明與原本無異。
如不服本判決，應於判決收受後10日內，向本院提出上訴狀（須
附繕本）。
                                書記官　黃秋萍
中　　華　　民　　國　　96　　年　　7 　　月　　3 　　日
附錄法條：
毒品危害防制條例第10條第1項、第2項
施用第一級毒品者，處 6 月以上 5 年以下有期徒刑。
施用第二級毒品者，處 3 年以下有期徒刑。
